【裁判字號】    88,自,181
【裁判日期】    890320
【裁判案由】    詐欺
【裁判全文】
臺灣板橋地方法院刑事判決                          八十八年度自字第一八一號
    自  訴  人  佑洋企業股份有限公司
    代  表  人  甲○○
    代  理  人  乙○○
    被      告  丙○○
右列被告因詐欺案件，經自訴人提起自訴，本院判決如左：
    主      文
丙○○連續意圖為自己不法之所有，以詐術使人將本人之物交付，處有期徒刑捌月。
    事      實
一、緣丙○○自友人處得知佑洋企業股份有限公司（下稱佑洋公司）預備向台灣省物
    資處標購防彈頭盔合約後，明知其所經營之中聚實業有限公司（下稱中聚公司）
    並無製作防彈頭盔之技術能力，竟於民國（下同）八十六年三月間，至台北市○
    ○○路十八號六樓佑洋公司處，向佑洋公司之實際負責人乙○○表示其所負責之
    中聚公司擁有製造防彈頭盔之專業技能，僅因欠缺資金而無法參與投標，希望能
    與佑洋公司合作生產云云，使乙○○信以為真，同意願將佑洋公司標得之防彈頭
    盔契約轉向中聚公司採購，雙方嗣並於八十六年六月二十一日簽訂防彈頭盔買賣
    合約，約定交貨日期為八十六年八月五日。而在佑洋公司準備投標期間及雙方訂
    立之防彈頭盔買賣合約交貨期間，丙○○即基於意圖自己不法所有之概括犯意，
    自八十六年五月五日起至八十六年十一月二十八日止，以急需資金購買製作防彈
    頭盔之工具、材料等事由，連續向佑洋公司之實際負責人乙○○詐借現金，乙○
    ○不疑有他，遂陸續將佑洋公司所有之一百六十八萬七千六百十二元貸予丙○○
    周轉。嗣丙○○因遲遲無法依約交貨，致佑佯公司與台灣省物資處訂立防彈合約
    遭解約並沒收保證金，且亦拒不返還上述借款，佑洋公司始知受騙。
二、案經佑洋公司提起自訴。
    理      由
一、訊據被告丙○○固坦承向佑洋公司借貸現金事宜，惟矢口否認有何詐欺犯行，辯
    稱：伊是與自訴人公司合作投標防彈頭盔合約，由自訴人公司出資金，伊公司出
    技術合作，自訴人公司交付之現金伊都用來買有關之材料、支付工廠租金及工資
    等，頭盔已經作了三百多頂，後來因資金不夠，自訴人公司不肯再出，所以才沒
    有辦法做下去云云。惟查：右揭事實，業據自訴人佑洋公司代理人乙○○指訴綦
    詳，並有佑洋公司與中聚公司簽訂之買貨合約影本一紙、被告出具予佑洋公司之
    本票十八紙影本附卷可稽，參諸被告始終對佑洋公司貸予之現金流向明細、防彈
    頭盔之成品或半成品去向交代不明等情事，可見其係利用與佑洋公司簽訂買賣合
    約之機會，遂行詐財之實至明。綜上所述，本件被告所辯無非卸責飾詞，不足採
    信，事證明確，其詐欺犯行洵堪認定。
二、核被告所為，係犯刑法第三百三十九條第一項之詐欺取財罪。被告先後多次犯行
    ，時間緊接、構成要件相符，顯係基於同一概括犯意反覆為之，為連續犯，應依
    法加重其刑。爰審酌其品行、犯罪動機、目的、手段、所生危害及犯後狡辯、未
    見悔意等一切情狀，量處如主文所示之刑。
三、自訴意旨復以：被告以缺錢買原料為由，使自訴人向福懋興股份有限公司（下稱
    福懋公司）購買價值二十七萬六千八百三十元之原料予被告使用，亦犯刑法之詐
    欺罪云云。查：經訊據自訴代理人乙○○陳稱：二十七萬六千八百三十元係伊直
    接匯給福懋公司，因當時被告表示說材料不夠，伊覺得可疑，就直接將錢匯給福
    懋公司買材料等語，可知該筆款項係自訴人直接支付予第三人福懋公司之材料費
    ，而該筆材料送至中聚公司後並無證據另遭被告變賣或挪作他用，是被告對該筆
    款項應無何不法所有或得財產上不法之利益可言，惟因自訴意旨認與前開有罪部
    分，有同一事實之關係，依審判不可分原則，爰不另為無罪之諭知。
據上論斷，應依刑事訴訟法第三百四十三條、第二百九十九條第一項前段，刑法第五
十六條、第三百三十九條第一項，罰金罰鍰提高標準條例第一條前段，判決如主文。
中    華    民    國      八十九      年      三      月      二十    日
                             臺灣板橋地方法院刑事第二庭
                                 法  官  古  秋  菊
右正本證明與原本無異。
如不服本判決，應於判決送達後十日內，向本院提出上訴狀。
                                 書記官  梁  福  建
中    華    民    國      八十九      年      三      月      二十二    日
附錄法條：
刑法第三百三十九條
意圖為自己或第三人不法之所有，以詐術使人將本人或第三人之物交付者，處五年以
下有期徒刑、拘役或科或併科一千元以下罰金。
以前項方法得財產上不法之利益或使第三人得之者亦同。
前二項之未遂犯罰之。


司法院資訊處製作；財團法人民間司法改革基金會備份。
